# 债权转让问题

提问人：好可 33883cyb 时间：2023-02-11 14:24:58
求助陈版主和其他大神！有以下问题：
A公司对甲公司有 100 万的应收账款债权，A公司 2019 年与B公司签订债权转让协议，把对甲公司的债权以账面价值100 万转让给B公司，并约定后续由B公司去追偿，未追偿的损失A公司不再承担，同年B公司把购买债权款支付给A公司； 2020 年A公司与B公司签订补充协议，如果于 2022 年 12 月 31 日之前，A公司向甲公司追回的款项未达到本金的70%，上述债权转让对价调整为 71 万，并于转让对价条件达成后 3 个月内退回差价 29 万元。
根据 2019 年债权转让协议，A公司终止确认应收账款（甲公司），补偿协议签订后，A公司和B公司分别要如何进行账务处理?

回答人：chenyiwei
首先建议关注 2019 年债权转让的真实性，为何当初以100%全价转让，且无追索权？该转让价格是否为基于当时情况对该笔应收款项的可收回金额折现值的恰当估计？建议关注当时该交易的背景，以及当时有无其他抽屉协议。
如果 2019 年内的交易是真实和具有商业实质的（这种可能性不大），转让价格也是符合当时实际情况的，后续由于某些情况发生变化而调整转让价格（其他条件不变，包括继续无追索权，收回价款与转让价格之间的差额由B公司享有或承担），则A公司通过该协议又享有或承担了相当程度的剩余风险和收益，需将其视同一项新金融资产进行初始确认，按照支付的差价款贷记银行存款，差额确认为一项负债。